# 请教陈老师，关于利息列报的问题

提问人：追梦小子 时间：2022-04-27 22:15:27
请教陈老师，逾期未收到的利息为什么不计入摊余成本，而是计入其他收款呢？

回答人：chenyiwei
在合同约定的付息日，应收利息就已成为一项独立于原债权的单独债权，需从原债权摊余成本中的“应计利息”重分类为单独的“应收利息”，不再包含于原债权的摊余成本中。应收利息在编制资产负债表时并入“其他应收款”项目列报。